---
name: Matheus
surname: Cavalcanti Pestana
position: "Cientista Político | Cientista de Dados"
address: "Instituto de Estudos Sociais e Políticos (IESP) da Universidade do Estado do Rio de Janeiro (UERJ)"
phone: +55 21 999 942 558
www: "mateuspestana.github.io/"
email: "matheus.pestana@iesp.uerj.br"
#twitter: 
github: mateuspestana
linkedin: matheus-pestana
#date: "`r format(Sys.time(), '%B %Y')`"
output: vitae::awesomecv
#headcolor: 414141
---

```{r setup, include=FALSE}
knitr::opts_chunk$set(echo = FALSE, warning = FALSE, message = FALSE)
library(vitae)
library(tidyverse)
```

# Formação

```{r}
tribble(
  ~ degree, ~ uni, ~ loc, ~ dates, ~ details,
  "Doutorado em Ciência Política", "Instituto de Estudos Sociais e Políticos da UERJ (IESP-UERJ)","Rio de Janeiro, Brasil",
  "Mar. 2020 - Dez. 2024", "Tese sobre Autoritarismo Eleitoral, sob orientação de Fernando Henrique Eduardo Guarnieri",
  "Mestrado em Ciência Política", "Instituto de Estudos Sociais e Políticos da UERJ (IESP-UERJ)", "Rio de Janeiro, Brasil", "Mar. 2018 - Dez. 2019", "Dissertação sobre os Efeitos de Reformas Eleitorais na Rússia Contemporânea, \nsob orientação de Fernando Henrique Eduardo Guarnieri",
  "Bacharelado em Ciência Política", "Universidade Federal do Estado do Rio de Janeiro", "Rio de Janeiro, Brasil", "Ago. 2012 - Jul. 2016", "Rendimento: 9.1/10.0"
) %>% 
  detailed_entries(degree, dates, uni, loc, details)
```

# Habilidades 

## Ciência de Dados

- Visualização de Dados, Manipulação de Banco de Dados, Modelos Preditivos/Explicativos, Machine Learning, Estatística

## Dados

- Dados eleitorais, educacionais, *survey*, estratificação

## Programação & Sistemas

- R, Python, Shiny, HTML, CSS, \LaTeX, Markdown, Redis, MySQL, Swift

## Software

- RStudio, Jupyter Notebooks, Microsoft PowerBI, Tableau, Google DataStudio, Microsoft Office

## Línguas

- Português, Inglês, Francês, Espanhol, Russo

# Experiência

```{r jobs}
tribble(
  ~ role, ~ company, ~ loc, ~ dates,
  "Pesquisador Associado", "Instituto de Estudos da Religião", "Rio de Janeiro, Brasil", "Out. 2020 - Atualmente",
  "Assistente Editorial", "Revista DADOS", "Rio de Janeiro, Brasil", "Jun.2020 - Atualmente",
  "Assessor Político", "Sistema OCB/RJ - Organizações das Cooperativas Brasileiras", "Rio de Janeiro, Brasil", "Abr. 2018 - Jun. 2018", 
  "Diretor de Marketing","ENACTUS UNIRIO","Rio de Janeiro, Brasil","Mar. 2018 - Abr. 2018",
  "Voluntário de Serviços de Interpretação", "Comitê Organizador dos Jogos Olímpicos/Paralímpicos Rio 2016", "Rio de Janeiro, Brasil", "Ago. 2016 - Set. 2016",
  "Diretor de Marketing","Potentia Assessoria e Consultoria Política (Empresa Jr)","Rio de Janeiro, Brasil"," Abr. 2015 - Jul 2016",
  "Estagiário","Associação Brasileira de Ciência Política (ABCP)","Rio de Janeiro, Brasil"," Mar. 2015 - Mai. 2015"
 ) %>% 
  detailed_entries(role, dates, company, loc)
```

\newpage

# Cursos Ministrados

```{r courses}
tribble(
  ~ course, ~ type, ~ duration, ~ loc, ~ when,
  "Análise de Dados com R", "Oficina", "3 h", "Seminário Discente - IESP-UERJ", "Fev. 2021",
  "R e Ciências Eleitorais", "Curso de extensão", "10 h" ,"Escola de Ciência Política - UNIRIO", "Fev. 2021",
  "Mapas em R", "Aula", "3h", "Escola de Ciência Política - UNIRIO", "Dez. 2020",
  "Minicurso Mapas em R", "Minicurso", "3h", "Seminário Discente CPDOC - FGV-Rio", "Nov. 2020",
  "Lego I", "Monitoria", "45h", "Prof. Rogério Barbosa / IESP-UERJ", "1º Semestre 2020",
  "Lego I", "Monitoria", "40h", "Prof. Carlos Antônio Costa Ribeiro / IESP-UERJ",  "1º Semestre 2021",
  "LaTeX e ABNT", "Oficina", "3h", "Seminário Discente - IESP-UERJ", "Set. 2019"
) %>% 
  detailed_entries(loc, when, course, duration, type)
```

# Certificados

- Intercâmbio de 1 mês em Moscou, Rússia (Fev. 2020)
    - Emitido por: EF Education First Moscow / Russia
    - Nível: B1

- ТРКИ (Тест по русскому языку как иностранному) / TORFL (Test of Russian as a Foreign Language)
  - Emitido por: Universidade Estatal de São Petersburgo / Russia
  - Nível: A2
  
- DELF (Diplôme d'Études en Langue Française ) / DFLS (Diploma in French Language Studies)
  - Emitido por: Ministério da Educação / França
  - Nível: B2
