---
name: Matheus
surname: Cavalcanti Pestana
position: "Cientista Político | Cientista de Dados"
address: "Instituto de Estudos Sociais e Políticos (IESP) da Universidade do Estado do Rio de Janeiro (UERJ)"
phone: +55 21 999 942 558
#www: 
email: "matheus.pestana@iesp.uerj.br"
#twitter: 
github: mateuspestana
linkedin: matheus-pestana
#date: "`r format(Sys.time(), '%B %Y')`"
output: vitae::awesomecv
headcolor: 414141
---

```{r setup, include=FALSE}
knitr::opts_chunk$set(echo = FALSE, warning = FALSE, message = FALSE)
pacman::p_load(tidyverse, vitae)
```

# Formação

```{r education}
tribble(
  ~ degree, ~ uni, ~ loc, ~ dates, ~ details,
  "Mestrado em Ciência Política", "Instituto de Estudos Sociais e Políticos da UERJ (IESP-UERJ)", "Rio de Janeiro, Brasil", "Mar. 2018 - Presente", "Dissertação sobre os Efeitos de Reformas Eleitorais na Rússia Contemporânea",
  "Bacharelado em Ciência Política", "Universidade Federal do Estado do Rio de Janeiro", "Rio de Janeiro, Brasil", "Ago. 2012 - Jul. 2016", "Rendimento: 9.1/10.0"
) %>% 
  detailed_entries(degree, dates, uni, loc, details)
```

# Habilidades 

## Ciência de Dados

- Visualização de Dados, Manipulação de Banco de Dados, Análise de Regressão, Estatística

## Software

- RStudio, Microsoft Office, Adobe Photoshop CC, Adobe Illustrator CC, IBM SPSS, iWork Suite

## Programação

- R, Python (limitado), HTML, CSS, \LaTeX, Markdown

## Línguas

- Português, Inglês, Francês, Espanhol, Russo

# Experiência

```{r jobs}
tribble(
  ~ role, ~ company, ~ loc, ~ dates,
  "Assessor Político", "Sistema OCB/RJ - Organizações das Cooperativas Brasileiras", "Rio de Janeiro, Brasil", "Abr. 2018 - Jun. 2018", 
  "Diretor de Marketing","ENACTUS UNIRIO","Rio de Janeiro, Brasil","Mar. 2018 - Abr. 2018",
  "Voluntário de Serviços de Interpretação", "Comitê Organizador dos Jogos Olímpicos/Paralímpicos Rio 2016", "Rio de Janeiro, Brasil", "Ago. 2016 - Set. 2016",
  "Diretor de Marketing","Potentia Assessoria e Consultoria Política (Empresa Jr)","Rio de Janeiro, Brasil"," Abr. 2015 - Jul 2016",
  "Estagiário","Associação Brasileira de Ciência Política (ABCP)","Rio de Janeiro, Brasil"," Mar. 2015 - Mai. 2015"
 ) %>% 
  detailed_entries(role, dates, company, loc)
```

# Certificados

- ТРКИ (Тест по русскому языку как иностранному) / TORFL (Test of Russian as a Foreign Language)
  - Emitido por: Universidade Estatal de São Petersburgo / Russia
  - Nível: A2
  
- DELF (Diplôme d'Études en Langue Française ) / DFLS (Diploma in French Language Studies)
  - Emitido por: Ministério da Educação / França
  - Nível: B2
  
  
